臺灣板橋地方法院刑事判決　　　　　　　　　　　　九十三年度易字第一一０四號
　　公　訴　人　臺灣板橋地方法院檢察署檢察官
　　被　　　告　甲○○
右列被告因竊盜案件，經檢察官聲請簡易判決處刑（九十三年度速偵字第七七九號）
，暨移送併辦（九十三年度偵字第一五一八八號），本院認不宜以簡易判決處刑，改
依通常程序審理，經合議庭裁定行簡式審判程序，並判決如左：
    主  文
甲○○連續毀越安全設備竊盜，累犯，處有期徒刑拾月。
    事  實
一、甲○○（原名林新添）於民國九十一年間因違反毒品危害防制條例案件，經本院
    於九十一年四月十六日以九十一年度訴字第五四０號判處有期徒刑七月，嗣於九
    十二年九月八日縮刑期滿執行完畢，猶不知悔改。竟意圖為自己不法之所有，並
    基於概括犯意，為下列行為：
（一）甲○○以其在煌鈞實業有限公司（下稱煌鈞公司）擔任臨時工之機會，於九十
      三年六月二十日下午五、六時許，在該公司位於臺北縣蘆洲市○○街一九０號
      之八的工廠內（當時廠內並無人在；侵入建築物部分未據告訴及起訴），徒手
      竊取煌鈞公司所有總重量約二百公斤的鍍鋅鐵皮二十餘件，得手後，即駕駛煌
      鈞公司所有之車號ＤＴ─二０三九號自用小貨車，將上開鍍鋅鐵皮載至不詳地
      點變賣。
（二）甲○○自煌鈞公司離職後，又於九十三年六月二十五日傍晚某時，徒手扳開前
      揭工廠以石綿瓦所築成之圍籬安全設備，而予以毀壞後，再利用其所扳開之石
      綿瓦圍籬破洞，逾越該圍籬安全設備侵入廠內（當時廠內亦無人所在；毀損及
      侵入建築物部分均未據告訴及起訴），竊取煌鈞公司所有總重量約二百餘公斤
      、件數不詳的鍍鋅鐵皮（較九十三年六月二十日該次所竊取鐵皮之數量為多）
      ，得手後亦駕駛上開自用小貨車將鍍鋅鐵皮載至不詳地點變賣，連同上次變賣
      所得價款合計約新台幣（下同）一萬餘元，嗣將變賣所得價款用以清償其積欠
      地下錢莊之債務。迄煌鈞公司負責人乙○○於九十三年六月二十六日調閱工廠
      監視錄影帶發覺係林安盛進入工廠內竊取鍍鋅鐵皮，始悉上情
（三）甲○○復於九十三年九月八日中午十二時許，至其同學丙○○與家人一同經營
      位於臺北縣板橋市○○路○段一六七號之傢俱店內，找丙○○聊天。迄同日下
      午二時許，甲○○利用丙○○與其父親一同外出送貨，而店內僅留下丙○○母
      親一人看店，而趁丙○○母親打瞌睡不注意之際，徒手竊取該傢俱店抽屜內現
      金一萬八千元，得手後，即以其中五千元購買第一級毒品海洛因五包，並將其
      餘一萬三千元用以清償其積欠友人的債務。嗣丙○○經其母親告知現金失竊後
      ，隨即向警方報案，並於同日下午二時三十分許，至林安盛位於板橋市○○街
      三十一巷十七號五樓住處向林安盛質問，經警察到場處理時，林安盛始坦承上
      開竊盜犯行而查悉上情，並扣得其以上開贓款所購得第一級毒品海洛因四包（
      毛重三點三公克；淨重一點三公克），及與本案無涉之針筒九支（一支未使用
      ，另八支已使用過）、止血帶一條。
二、案經臺北縣政府警察局板橋分局報請臺灣板橋地方法院檢察署檢察官聲請簡易判
    決處刑，暨臺灣板橋地方法院檢察署檢察官移送本院併案審理；本院認不宜以簡
    易判決處刑，改依通常程序審理，並經合議庭評決行簡式審判程序。
    理  由
一、訊據被告甲○○對於右揭時、地連續竊盜之犯罪事實，於警詢時、偵查及本院審
    理中均坦承不諱，核與被害人煌鈞公司代表人乙○○、丙○○指訴失竊之情節大
    致相符，並有監視錄影帶翻拍照片一張、車籍作業系統查詢認可資料一紙在卷可
    稽，及被告以上開事實欄編號（三）所竊贓款購得之第一級毒品海洛因四包扣案
    可供佐證，被告自白與事實相符，自堪採憑。本案事證明確，被告犯行洵堪認定
    ，應依法論科。
二、核被告所為事實欄編號（一）、（三）之行為，均係犯刑法第三百二十條第一項
    之竊盜罪；而上開石綿瓦所築成之圍籬為防閑設備之一種，被告徒手扳開破壞石
    綿瓦圍籬，並由該破洞進入無人居住之工廠內，應屬毀壞、踰越安全設備，故被
    告所為事實欄編號（二）之行為，係犯刑法第三百二十一條第一項第二款、第一
    款之毀越安全設備加重竊盜罪。被告所為三次竊盜行為，時間緊接，犯罪構成要
    件相同，顯係出於概括之犯意為之，為連續犯，應依刑法第五十六條之規定依刑
    法第三百二十一條第一項第二款之毀越安全設備竊盜加重竊盜罪處斷，並加重其
    刑。又被告有事實欄所載之犯罪執行紀錄，於九十二年九月八日縮短刑期執行完
    畢，有臺灣高等法院被告全國前案紀錄表、臺灣板橋地方法院檢察署刑案資料查
    註記錄表各一紙附卷可按，其於刑之執行完畢後五年內，再犯本件有期徒刑以上
    之刑之罪，為累犯，應依刑法第四十七條之規定加重其刑，並遞加之。公訴人僅
    起訴被告如事實欄編號（三）之竊盜犯行，未起訴事實欄編號（一）至（二）之
    竊盜犯行，惟此部分未據起訴之犯罪事實業經檢察官移送併案，且與已起訴之犯
    罪事實間為連續犯，有裁判上一罪之關係，為起訴效力所及，本院自應併予審理
    。爰審酌被告素行不佳，其犯罪之動機、目的、手段，三次竊取他人財物，其中
    一次並同時毀越安全設備行竊，造成被害人財物損失，犯罪所生之危害，迄未賠
    償被害人所受損害，及被告犯後坦承犯行之態度等一切情狀，量處如主文所示之
    刑，以資懲儆。
據上論斷，應依刑事訴訟法第四百五十二條、第二百七十三條之一第一項、第二百九
十九條第一項前段，刑法第五十六條、第三百二十一條第一項第二款、第四十七條，
判決如主文。
本案經檢察官張云綺到庭執行職務。
中　　　華　　　民　　　國　　九十三　　年　　 十一 　　月　　二十六　　日
                              臺灣板橋地方法院刑事第十八庭
                                  法  官  楊志雄
右正本證明與原本無異
如不服本判決應於送達後十日內向本院提出上訴狀
                                  書記官  胡勤義
中　　　華　　　民　　　國　　九十三　　年　　 十一 　　月　　二十六　　日
附錄本案論罪科刑法條全文：
刑法第三百二十一條
犯竊盜罪而有左列情形之一者，處六月以上、五年以下有期徒刑：
一  於夜間侵入住宅或有人居住之建築物、船艦或隱匿其內而犯之者。
二  毀越門扇、牆垣或其他安全設備而犯之者。
三  攜帶兇器而犯之者。
四  結夥三人以上而犯之者。
五  乘火災、水災或其他災害之際而犯之者。
六  在車站或埠頭而犯之者。
前項之未遂犯罰之。
